【裁判字號】    92,重訴,148
【裁判日期】    920619
【裁判案由】    清償債務
【裁判全文】
臺灣桃園地方法院民事判決  九十二年度重訴字第一四八號
    原      告  台灣中小業銀行股份有限公司
    法定代理人  乙○○
    訴訟代理人  丁○○
                庚○○
    被      告  裕興記興業股份有限公司
                            設.
    法定代理人  戊○○      住.
    訴訟代理人  丙○○      住.
    被      告  戊○○      住.
                己○○○    住.
                甲○○      住台北市大安區○○○路○段三一一號十二樓之二
右當事人間請求清償債務事件，本院判決如左：
    主    文
被告應連帶給付原告新台幣玖仟玖佰伍拾萬元，及如附表所示之利息與違約金。
訴訟費用由被告連帶負擔。
    事    實
甲、原告方面：
  一、聲明：如主文所示。
  二、陳述：
      (一)被告裕興記興業股份有限公司（以下簡稱裕興記公司）於民國（下同）八十
        九年四月二十七日，邀同被告戊○○、己○○○、甲○○為連帶保證人，與
        原告訂立借款契約，向原告借款新台幣（下同）四千八百萬元，約定借款期
        間自八十九年四月二十七日起至九十年四月二十七日止（嗣後於九十年六月
        十九日訂立展延到期日契約書，約定將借款期限延長至九十一年四月二十七
        日，仍維持前開契據之約定繼續有效，立約人及連帶保證人均願確實遵守）
        ，自八十九年五月二十七日起，依借款金額按月繳付利息，而本金到期一次
        清償，利息按年率百分之七、七五計算，嗣後原告之基本放款利率調整時，
        則按新通告之基本放款利率減碼年息百分之○、七七（原告於得請求全部給
        付時之基本放款利率為年息百分之八、二六三，再減碼年息百分之○、七七
        結果為年息百分之七、四九三，惟原告以百分之七、○五三請求），且有任
        何一期未依約繳納利息時，被告對原告所負之一切債務，視為全部到期，除
        仍應計付利息外，並自逾期之日起，在六個月以內者，按上開利率百分之十
        ，逾期六個月以上者，按上開利率百分之二十計付違約金；而原告於八十九
        年四月二十七日已撥款四千八百萬元至被告裕興記公司於原告開立之帳戶內
        ，然被告裕興記公司僅繳付利息至九十年十二月二十六日止，即未再按期繳
        付利息，亦未清償前開借款，尚餘有如附表編號一所示之本金、利息及違約
        金未清償，屢向被告裕興記公司催討均置之不理，故依消費借貸及連帶保證
        之法律關係起訴請求被告連帶給付如附表編號一所示之本金、利息與違約金
        ；又兩造於授信約定書第十二條約定：若涉訟時，雙方合意以台灣桃園地方
        法院為第一審管轄法院，故向鈞院提起訴訟。
      (二)被告裕興記公司於八十九年四月二十七日，邀同被告戊○○、己○○○、甲○○為連帶保證人，與原告訂立借款契約，向原告借款五千二百萬元，約定
        借款期間自八十九年四月二十七日起至九十二年四月二十七日止，自八十九
        年五月二十七日起，依借款金額按月繳付利息，而本金以一年六個月為寬限
        期，自一年七個月起分期清償，利息則按年率百分之七、七五計算，嗣後原
        告之基本放款利率調整時，則按新通告之基本放款利率減碼年息百分之○、
        七七（原告於得請求全部給付時之基本放款利率為年息百分之八、二六三，
        再減碼年息百分之○、七七結果為年息百分之七、四九三，惟原告以百分之
        七、○五三請求），且有任何一期未依約繳納利息時，被告對原告所負之一
        切債務，視為全部到期，除仍應計付利息外，並自逾期之日起，在六個月以
        內者，按上開利率百分之十，逾期六個月以上者，按上開利率百分之二十計
        付違約金；而原告於八十九年四月二十七日已撥款五千二百萬元至被告裕興
        記公司於原告開立之帳戶內，然被告裕興記公司僅繳付本息至九十年十二月
        三十日止，即未再按期繳付本息，亦未清償前開借款，尚餘有如附表編號二
        所示之本金、利息及違約金未清償，屢向被告裕興記公司催討均置之不理，
        故依消費借貸及連帶保證之法律關係起訴請求被告連帶給付如附表編號二所
        示之本金、利息與違約金；又兩造於授信約定書第十二條約定：若涉訟時，
        雙方合意以台灣桃園地方法院為第一審管轄法院，故向鈞院提起訴訟。
  三、證據：提出借據影本二份、契據條款變更契約影本一份、被告戊○○、己○○○、甲○○三人之戶籍謄本各一份、被告裕興記公司變更登記事項卡影本一份
      、放款利率歷史資料表一份、還款明細二份、授信約定書影本四份、展延到期
      日契約書影本一張、存款轉帳收入傳票影本二張為證。
乙、被告裕興記公司方面：
  一、聲明：請駁回原告之訴。
  二、陳述：曾經和原告協商，等被告將不動產出賣，若有不足再協議清償；對於原
      告提出之證物，以及起訴狀所載之本金、利息、違約金未清償，均沒有意見。
丙、被告戊○○、己○○○、甲○○方面：
    被告三人均未於言詞辯論期日到場，亦未提出準備書狀作何聲明或陳述。
    。
    理    由
一、本件被告戊○○、己○○○、甲○○三人均經合法通知，未於言詞辯論期日到場
    ，核無民事訴訟法第三百八十六條各款所列情形，爰依原告之聲請，由其一造辯
    論而為判決。
二、本件原告主張之事實，業據其提出借據影本二份、契據條款變更契約影本一份、
    放款利率歷史資料表一份、還款明細二份、授信約定書影本四份、展延到期日契
    約書影本一張、存款轉帳收入傳票影本二張為證，核屬相符。被告裕興記公司雖
    抗辯：曾經和原告協商，等被告將不動產出賣，若有不足再協議清償云云，惟為
    原告所否認，且因被告裕興記公司對於原告提出前開證物之真正並不爭執，故其
    前開抗辯不足採信；而被告戊○○、己○○○、甲○○等三人均已於相當時期受
    合法之通知，而於言詞辯論期日不到場，亦未提出準備書狀爭執，依民事訴訟法
    第二百八十條第三項準用同法條第一項結果，均視同被告等三人對於原告主張之
    事實自認，故綜上所述，堪信原告此部分主張為真實。
三、從而原告依消費借貸及連帶保證之法律關係，請求被告連帶給付九千九百五十萬
    元及如附表所示之利息、違約金，為有理由，應予准許。
四、據上論結：本件原告之訴為有理由，依民事訴訟法第三百八十五條第一項前段、
    第八十五條第二項判決如主文。
中      華      民      國    九十二    年      六      月    十九    日
                                臺灣桃園地方法院民事第二庭
~B法      官  邱瑞祥
右為正本係照原本作成
如對本判決上訴，須於判決送達後廿日內向本院提出上訴狀
中      華      民      國    九十二    年      六      月    十九    日
~B法院書記官  李雅怡
┌───────────────────────────────────┐
│附表：                                                                │
├─┬─────┬───────────┬───────────────┤
│編│本金（單位│                      │違約金（逾期六個月內，按上開利│
│  │：新台幣）│利                息  │率百分之十，逾期在六個月以上者│
│  │          │                      │，按上開利率百分之二十計算）  │
│  │          ├──┬────────┼───────────────┤
│號│          │利率│計算時間（民國）│    計算時間（民國）          │
├─┼─────┼──┼────────┼───────────────┤
│一│四千八百萬│年息│自九十年十二月二│自九十一年一月二十八日起至清償│
│  │元        │百分│十七日起至清償日│日止。                        │
│  │          │之七│止。            │                              │
│  │          │、○│                │                              │
│  │          │五三│                │                              │
├─┼─────┼──┼────────┼───────────────┤
│二│五千一百五│同右│自九十年十二月三│自九十一年二月一日起至清償日止│
│  │十萬元    │    │十一日起至清償日│。                            │
│  │          │    │止。            │                              │
└─┴─────┴──┴────────┴───────────────┘


司法院資訊處製作；財團法人民間司法改革基金會備份。
